# 对行为数据的分析

对行为数据进行分析，关注被试是否呈现出 Simon effect 与 PC 效应。对数据进行三因素方差分析，查看结果。

```{r}
library(tidyverse)
library(broom)
library(flextable)
library(apa)
library(here)
library(ggplot2)
library(rstatix)
library(ggpubr)
library(patchwork)
library(gghalves)
```

## 读取数据

```{r}
raw_data <- read_csv("/Users/dddd1007/project2git/cognitive_control_model/data/input/all_data_with_RL_BL_estimate_result.csv")

## **按条件去掉 RT 的 outlier 和错误试次**
data_without_error <- filter(raw_data, Type == "hit")
data_without_outlier <- data_without_error %>%
                        group_by(Subject, congruency, prop, condition) %>%
                        filter(abs(RT - mean(RT)) < (sd(RT) * 3))


data_without_outlier %>%
  group_by(prop, condition, congruency) %>%
  summarise(meanRT = mean(RT)) -> to_mean_RT
to_mean_RT %>%
  pivot_wider(names_from = congruency, values_from = meanRT) %>%
  mutate(Simon = inc - con)

write.csv(data_without_outlier, "/Users/dddd1007/project2git/cognitive_control_model/data/output/summary/data_without_outlier.csv")
```

## 方差分析及绘图

### RT

#### Anova

```{r}
library(car)
RA_RT_anova <- data_without_outlier %>%
    group_by(Subject_num, congruency, prop, condition) %>%
    summarise(mean_rt = mean(RT)) %>%
    as_tibble()
RA_RT_anova %>%
  pivot_wider(names_from = c(condition, prop, congruency), values_from = mean_rt) -> foo
mod <- Anova(lm(mean_rt ~ factor(congruency) * factor(prop) * factor(condition), 
                data = RA_RT_anova), type = 3)
mod
RA_RT_anova %>%
    anova_test(dv = mean_rt, wid = Subject_num,
               within = c(congruency, prop, condition)) %>%
    get_anova_table() -> RT_anova_table
RT_anova_table

print("== Describe data ==")
RA_RT_anova %>%
  group_by(congruency) %>%
  summarise(mean_RT = mean(mean_rt))
RA_RT_anova %>%
  group_by(prop) %>%
  summarise(mean_RT = mean(mean_rt))
```

#### Plot

```{r}
# anova_RT_plot <- ggboxplot(RA_RT_anova, 
#           x = "congruency", y = "mean_rt", 
#           fill = "condition", ylab = "RT (ms)", 
#           font.label = list(size = 14)) %>%
#           facet(facet.by = "prop")
# anova_RT_plot
# ggsave(here("data", "output", "plot",
#             "anova_RT_plot.png"),
#         plot = anova_RT_plot,
#         dpi = 300, scale = 0.65)
# 
data_forplot <- unite(RA_RT_anova, col = "factor",
                      congruency, condition, sep = "/", remove = FALSE)
data_forplot$factor <- as.factor(data_forplot$factor)
anova_RT_plot_bar <- ggbarplot(data_forplot,
                               x = "factor", y = "mean_rt",
                               fill = "condition", color = "condition",
                               add = "mean_se",
                               facet.by = "prop",
                               ylab = "RT (ms)", ylim = c(420, 550),
                               add.params = list(color = "black"),
                               font.label = list(size = 14))
anova_RT_plot_bar 
```

#### Simple Effect

```{r}
data_without_outlier %>%
    filter(prop == 80) %>%
    group_by(Subject_num, congruency) %>%
    summarise(mean_rt = mean(RT), .groups = "drop") %>%
    pivot_wider(names_from = "congruency",
                values_from = "mean_rt") -> foo1
get_summary_stats(foo1)
t.test(x = foo1$con, y = foo1$inc, alternative = "less", paired = TRUE) %>% t_apa()

data_without_outlier %>%
    filter(prop == 20) %>%
    group_by(Subject_num, congruency) %>%
    summarise(mean_rt = mean(RT), .groups = "drop") %>%
    pivot_wider(names_from = "congruency",
                values_from = "mean_rt") -> foo2
get_summary_stats(foo2)
t.test(x = foo2$con, y = foo2$inc, alternative = "greater", paired = TRUE) %>% t_apa()
```

### Error rate

#### Anova
```{r}
raw_data %>%
    mutate(correct_action = if_else(.data$Type == "hit", 1, 0)) %>%
    group_by(Subject_num, congruency, prop, condition) %>%
    summarise(mean_error_action = (1 - mean(correct_action)) * 100, .groups = "drop") -> error_rate_table

error_rate_table
    anova_test(dv = mean_error_action, wid = Subject_num,
               within = c(congruency, prop, condition)) -> error_rate_anova_table
    
error_rate_anova_table

#output anova result
set_flextable_defaults(digits = 3)
save_as_docx("RT" = flextable(RT_anova_table), 
             "error_rate" = flextable(error_rate_anova_table), 
             path = here("data", "output", "plot", "anova_table.docx"))
```

#### Plot

```{r}
# raw_data %>%
#     mutate(correct_action = if_else(.data$Type == "hit", 1, 0)) %>%
#     group_by(congruency, prop, condition) %>%
#     summarise(mean_error_action = (1 - mean(correct_action)) * 100) %>%
#     ggbarplot(x = "congruency", y = "mean_error_action",
#           fill = "condition", color = "condition",
#           ylab = "Error percentage", position = position_dodge(),
#           font.label = list(size = 14)) %>%
#           facet(facet.by = "prop") -> anova_error_rate_plot
# anova_error_rate_plot
# # ggsave(here("data", "output", "plot",
# #             "anova_error_rate_plot.png"),
# #         plot = anova_error_rate_plot,
# #         dpi = 300, scale = 0.65)
raw_data %>%
    mutate(correct_action = if_else(.data$Type == "hit", 1, 0)) %>%
    group_by(Subject_num, congruency, prop, condition) %>%
    summarise(mean_error_action = (1 - mean(correct_action)) * 100, .groups = "drop") %>%
    unite(col = "factor", congruency, condition, sep = "/", remove = FALSE) -> error_rate_forplot
error_rate_forplot$factor <- as.factor(error_rate_forplot$factor)
error_rate_plot_bar <- ggbarplot(error_rate_forplot,
                                 x = "factor", y = "mean_error",
                                 fill = "condition", color = "condition",
                                 add = "mean_se",
                                 facet.by = "prop",
                                 ylab = "Error percentage", 
                                 add.params = list(color = "black"),
                                 font.label = list(size = 14))
error_rate_plot_bar
```

## 2. Simon Effect 及其反转

### RT

```{r}
data_add_simon_effect <- data_without_outlier %>%
    group_by(Subject_num, congruency, prop, condition) %>%
    summarise(mean_rt = mean(RT)) %>%
    pivot_wider(names_from = congruency, values_from = mean_rt) %>%
    mutate(simon_effect = inc - con)

# simon_RT_plot <- data_add_simon_effect %>%
#     as_data_frame() %>%
#     group_by(prop, condition) %>%
#     summarise(mean_simon = mean(simon_effect)) %>%
#     ggbarplot(x = "condition", y = "mean_simon", fill = "condition", color = "condition",
#               ylab = "Simon Effect (ms)", position = position_dodge(),
#               font.label = list(size = 14)) %>%
#     facet(facet.by = "prop") + geom_hline(yintercept = 0, linetype = 2, color = "darkgray", size = 1)  + rremove("legend")
# simon_RT_plot

data_add_simon_effect %>%
    as_data_frame() %>%
    select(-con, -inc) %>%
    ggbarplot(x = "condition", y = "simon_effect", fill = "condition", color = "condition",
              ylab = "Simon Effect in RT (ms)", facet.by = "prop", 
              add = "mean_se", add.params = list(color = "black"),
              font.label = list(size = 14)) + 
              geom_hline(yintercept = 0, linetype = 2, color = "darkgray", size = 1)  + 
              rremove("legend") -> simon_RT_plot
simon_RT_plot
```

#### Delta plot

##### PE ver.
```{r}
# Summarize the data to statistic
data_without_outlier %>%
  group_by(prop, condition) %>%
  dplyr::select(Subject_num, congruency, 
                condition, prop, RT, bl_sr_PE) -> for_delta_plot
#  Divide the data in each condition
con_data <- dplyr::filter(for_delta_plot, congruency == "con")
inc_data <- dplyr::filter(for_delta_plot, congruency == "inc")
```
```{r}
plot(density(for_delta_plot$RT))
```
```{r}
result_list <- list()
result_count <- 1

for (sub in unique(for_delta_plot$Subject_num)) {
  for (cond in unique(for_delta_plot$condition)) {
     for (prop_i in unique(for_delta_plot$prop)) {
        sub_con_data <- filter(con_data, Subject_num == sub, 
                               condition == cond, prop == prop_i) %>% 
          arrange(RT)
        sub_inc_data <- filter(inc_data, Subject_num == sub, 
                               condition == cond, prop == prop_i) %>% 
          arrange(RT)
        
        # 三等分变量
        quantile_con <- quantile(sub_con_data$bl_sr_PE, probs = c(1, 2, 3)/3)
        quantile_inc <- quantile(sub_inc_data$bl_sr_PE, probs = c(1, 2, 3)/3)
        
        # 分别计算每部份的 Simon 效应
        pe_part_1 <- mean(sub_inc_data$RT[sub_inc_data$bl_sr_PE 
                                          < quantile_inc[1]]) - 
                        mean(sub_con_data$RT[sub_con_data$bl_sr_PE 
                                             < quantile_con[1]])
        pe_part_2 <- mean(sub_inc_data$RT[sub_inc_data$bl_sr_PE 
                                          < quantile_inc[2] &
                                            sub_inc_data$bl_sr_PE > quantile_inc[1]]) - 
                        mean(sub_con_data$RT[sub_con_data$bl_sr_PE 
                                             < quantile_con[2] &
                                               sub_con_data$bl_sr_PE > quantile_con[1]])
        pe_part_3 <- mean(sub_inc_data$RT[sub_inc_data$bl_sr_PE > 
                                            quantile_inc[2]]) - 
                        mean(sub_con_data$RT[sub_con_data$bl_sr_PE > 
                                               quantile_con[2]])
        result_list[[result_count]] <- cbind(sub, cond, prop_i, 
                                             pe_part_1, pe_part_2, pe_part_3)
        result_count = result_count + 1
     }
  }
}
```
```{r}
library(tidyverse)
delta_plot_table <- do.call(rbind.data.frame, result_list)
delta_plot_table %>% 
  pivot_longer(cols = starts_with("pe_"), 
               names_to = "PE_size", 
               values_to = "Simon_effect") -> delta_plot_table_2
delta_plot_table_2$Simon_effect <- as.numeric(delta_plot_table_2$Simon_effect) 
delta_plot_table_2 %>%
  group_by(cond, prop_i, PE_size) %>%
  summarise(mean_Simon_effect = mean(Simon_effect)) -> delta_plot_table_3

delta_plot_table_3$PE_size <- as.numeric(str_replace(delta_plot_table_3$PE_size, "pe_part_", ""))
delta_plot_table_3 %>%
  ggplot(aes(x = PE_size, y = mean_Simon_effect)) +
    geom_point(aes(color = prop_i, shape = cond), size = 3) +
    geom_line(aes(color = prop_i, linetype = cond))
delta_plot_table_2 %>%
  group_by(prop_i, PE_size) %>%
  summarise(mean_Simon_effect = mean(Simon_effect)) %>%
  ggplot(aes(x = PE_size, y = mean_Simon_effect, group = prop_i)) +
    geom_point(aes(color = prop_i, shape = prop_i), size=3) + 
    geom_line(aes(linetype=prop_i, color = prop_i), size = 0.8)
```

##### RT ver.

```{r}
result_list <- list()
result_count <- 1

for (sub in unique(for_delta_plot$Subject_num)) {
  for (cond in unique(for_delta_plot$condition)) {
     for (prop_i in unique(for_delta_plot$prop)) {
        sub_con_data <- filter(con_data, Subject_num == sub, 
                               condition == cond, prop == prop_i) %>% 
          arrange(RT)
        sub_inc_data <- filter(inc_data, Subject_num == sub, 
                               condition == cond, prop == prop_i) %>% 
          arrange(RT)
        
        # 三等分变量
        quantile_con <- quantile(sub_con_data$RT, probs = c(1,2,3)/3)
        quantile_inc <- quantile(sub_inc_data$RT, probs = c(1,2,3)/3)
        
        # 分别计算每部份的 Simon 效应
        RT_part_1 <- mean(sub_inc_data$RT[sub_inc_data$RT 
                                          <= quantile_inc[1]]) - 
                        mean(sub_con_data$RT[sub_con_data$RT
                                             <= quantile_con[1]])
        RT_part_2 <- mean(sub_inc_data$RT[sub_inc_data$RT 
                                          <= quantile_inc[2] &
                                            sub_inc_data$RT > quantile_inc[1]]) - 
                        mean(sub_con_data$RT[sub_con_data$RT 
                                             <= quantile_con[2] &
                                               sub_con_data$RT > quantile_con[1]])
        RT_part_3 <- mean(sub_inc_data$RT[sub_inc_data$RT 
                                          <= quantile_inc[3] &
                                            sub_inc_data$RT > quantile_inc[2]]) - 
                        mean(sub_con_data$RT[sub_con_data$RT 
                                             <= quantile_con[3] &
                                               sub_con_data$RT > quantile_con[2]])
        result_list[[result_count]] <- cbind(sub, cond, prop_i, 
                                             RT_part_1, RT_part_2, RT_part_3,
                                             mean_RT = mean(sub_inc_data$RT) - 
                                                       mean(sub_con_data$RT))
        result_count = result_count + 1
     }
  }
}
```

```{r}
# 聚合数据
do.call(rbind.data.frame, result_list) %>% 
  pivot_longer(cols = starts_with("RT_"), 
               names_to = "RT_size", 
               values_to = "Simon_effect") -> delta_plot_table_RT
delta_plot_table_RT$Simon_effect <- as.numeric(delta_plot_table_RT$Simon_effect) 
delta_plot_table_RT %>%
  group_by(cond, prop_i, RT_size) %>%
  summarise(mean_Simon_effect = mean(Simon_effect)) -> delta_plot_table_RT_2
delta_plot_table_RT_2$RT_size <- as.numeric(
  str_remove(delta_plot_table_RT_2$RT_size, "RT_part_"))
delta_plot_table_RT_2 %>%
  ggplot(aes(x = RT_size, y = mean_Simon_effect)) +
    geom_point(aes(color = prop_i, shape = cond), size = 3) +
    geom_line(aes(color = prop_i, linetype = cond))

delta_plot_table_RT_2 %>%
  group_by(cond, prop_i) %>%
  summarise(mean1_Simon_effect = mean(mean_Simon_effect))
```

统计分析
```{r}
delta_plot_table_RT
delta_plot_table_RT %>% 
  filter(RT_size == "RT_part_2", prop_i == 80) -> foo

foo <- filter(foo, Simon_effect < 100)
ggplot(foo, aes(x = Simon_effect, fill = cond)) +
  geom_density()
s_simon <- filter(foo, cond == "s")$Simon_effect
v_simon <- filter(foo, cond == "v")$Simon_effect
t.test(s_simon, v_simon)

library(coin)
oneway_test(Simon_effect ~ factor(cond), data = foo)
#bin2
delta_plot_table_RT %>% 
  filter(RT_size == "RT_part_2", prop_i == 80, cond == "v") -> part2_v
delta_plot_table_RT %>% 
  filter(RT_size == "RT_part_2", prop_i == 80, cond == "s") -> part2_s

t.test(part2_s$Simon_effect, part2_v$Simon_effect, alternative = "greater")

# bin3
delta_plot_table_RT %>% 
  filter(RT_size == "RT_part_3", prop_i == 80, cond == "v") -> part3_v
delta_plot_table_RT %>%
  filter(RT_size == "RT_part_3", prop_i == 80, cond == "s") -> part3_s
t.test(part3_s$Simon_effect, part3_v$Simon_effect, alternative = "greater")

```

理解特殊被试
```{r}
delta_plot_table_RT %>% 
  filter(RT_size == "RT_part_2", prop_i == 80) %>%
  ggplot() +
  geom_boxplot(aes(x = cond, y = Simon_effect))
delta_plot_table_RT %>% 
  filter(RT_size == "RT_part_3", prop_i == 80)

```



### Error Rate

```{r}
raw_data %>%
    mutate(correct_action = if_else(.data$Type == "hit", 1, 0)) %>%
    group_by(Subject_num, congruency, prop, condition) %>%
    summarise(mean_error_action = (1 - mean(correct_action)) * 100) %>%
    pivot_wider(names_from = congruency, values_from = mean_error_action) %>%
    mutate(simon_effect_error = inc - con) %>%
    select(-con, -inc) %>%
    ggbarplot(x = "condition", y = "simon_effect_error", fill = "condition", color = "condition",
              ylab = "Simon Effect in EP", facet.by = "prop", 
              add = "mean_se", add.params = list(color = "black"),
              font.label = list(size = 14)) + 
              geom_hline(yintercept = 0, linetype = 2, color = "darkgray", size = 1)  + 
              rremove("legend") -> simon_error_rate_plot
simon_error_rate_plot

#     ggbarplot(x = "condition", y = "simon_effect_error", fill = "condition", color = "condition",
#               ylab = "Simon Effect (Error rate)", position = position_dodge(),
#               font.label = list(size = 14)) %>%
#     facet(facet.by = "prop") + geom_hline(yintercept = 0, linetype = 2, color = "darkgray", size = 1)  + rremove("legend") -> simon_error_rate_plot
# simon_error_rate_plot
# ggsave(here("data", "output", "plot",
#             "simon_error_rate_plot.png"),
#         plot = simon_error_rate_plot,
#         dpi = 300, scale = 0.65)
```

```{r}
library(patchwork)
beh_result_plot <- (anova_RT_plot_bar | error_rate_plot_bar) / (simon_RT_plot | simon_error_rate_plot) + plot_annotation(tag_levels = 'A')
beh_result_plot
ggsave(here("data", "output", "plot",
            "beh_result_plot.png"),
        plot = beh_result_plot, width = 20, height = 10,
        dpi = 300, scale = 0.65)
```

## 4. 无关维度信息的学习过程

当反转的时候, simon effect 应该逐渐变化，或者是各条件的反应时也会随着比例呈现逐步变化的趋势。我们尝试使用 moving window 内的均值将其描述出来。

```{r}
sub_1_data <- filter(raw_data, Subject_num == 1)

library(data.table)
sub_1_table = data.table::as.data.table(filter(sub_1_data, congruency == "con"))
```

```{r}
windowed_mean <- frollmean(sub_1_table[, RT], 20)

plot_dataframe <- data.frame(x = 1:length(windowed_mean), y = windowed_mean)
ggplot(plot_dataframe) + geom_line(aes(x, y))
```

选出 v80 开始的被试

```{r}
selected_data <- raw_data %>%
        filter(Trial == 1, logfile_name == "v_80")
selected_sub_list <- selected_data$Subject_num

calc_con_moving_window_mean <- function (dataframe, moving_window_len) {
  prep_data <- dataframe %>%
    filter(congruency == "con")
  prep_data <- data.table::as.data.table(prep_data)
  windowed_mean <- frollmean(prep_data[, RT], moving_window_len)
  return(windowed_mean)
}

selected_sub_list <- c(1,9,13,17,25,29)
result_list <- list()
raw_data <- read.csv("/Users/dddd1007/project2git/cognitive_control_model/data/input/pure_all_sub_data.csv")
for (i in seq_len(length(selected_sub_list))) {
  result_list[[i]] <- calc_con_moving_window_mean(filter(raw_data, Subject_num == selected_sub_list[i]), 20)
}

con_RT_matrix <- do.call(rbind, result_list)
mean_RT <- apply(con_RT_matrix, 2, mean, na.rm = TRUE)
plot_data_con <- data.frame(idx = 1:length(mean_RT), mean_RT)
v80_minisimon <- ggplot(plot_data_con) + geom_line(aes(x = idx, y = mean_RT))
v80_minisimon + theme_pubr()
```

```{r}
calc_inc_moving_window_mean <- function (dataframe, moving_window_len) {
  prep_data <- dataframe %>%
    filter(congruency == "inc")
  prep_data <- data.table::as.data.table(prep_data)
  windowed_mean <- frollmean(prep_data[, RT], moving_window_len)
  return(windowed_mean)
}

selected_sub_list <- c(1,9,13,17,25,29)
result_list <- list()
raw_data <- read.csv("/Users/dddd1007/project2git/cognitive_control_model/data/input/pure_all_sub_data.csv")
for (i in seq_len(length(selected_sub_list))) {
  result_list[[i]] <- calc_inc_moving_window_mean(filter(raw_data, Subject_num == selected_sub_list[i]), 20)
}

inc_RT_matrix <- do.call(rbind, result_list)
mean_RT <- apply(inc_RT_matrix, 2, mean, na.rm = TRUE)
plot_data_inc <- data.frame(idx = 1:length(mean_RT), mean_RT)
ggplot(plot_data_inc) + geom_line(aes(x = idx, y = mean_RT))
```

```{r}
# 整合两组数据
con_inc_data <- data.frame(idx = plot_data_con$idx, con = plot_data_con$mean_RT,
                           inc = plot_data_inc$mean_RT)
total_plot_data <- tidyr::pivot_longer(con_inc_data, cols = !idx, names_to = "Type", values_to = "RT")

ggplot(total_plot_data) + 
  geom_line(aes(x = idx, y = RT, color = Type)) + 
  theme_pubr()
```

## 5. 查看被试行为反应与模型估计参数的一致性

```{r}
# correlation
bl_list <- list()
rl_list <- list()
subject_list <- unique(raw_data$Subject_num)

count <- 1
for (single_sub in subject_list) {
    single_sub_data <- filter(raw_data, Subject_num == single_sub)
    bl_list[count] <- cor(single_sub_data$RT, single_sub_data$bl_sr_PE)
    rl_list[count] <- cor(single_sub_data$RT, single_sub_data$rl_sr_v_pe)

    count <- count + 1
}

bl_cor <- unlist(bl_list)
rl_cor <- unlist(rl_list)

tibble(BL = bl_cor, RL = rl_cor) %>%
    tidyr::pivot_longer(cols = c(BL, RL), names_to = "Type", values_to = "cor") %>%
    ggboxplot(x = "Type", y = "cor", fill = "Type", add = "jitter", ylab = "Pearson's r") -> corrplot
ggsave(here("data", "output", "plot", "corrplot.png"), corrplot, width = 4, height = 6)
```

```{r}
library(fastDummies)
# linear regression for each sub
bl_result_list <- list()
rl_result_list <- list()
count_num <- 1

for (i in unique(data_without_outlier$Subject_num)) {
  single_sub_data <- filter(data_without_outlier, Subject_num == i)
  bl_result_list[[count_num]] <- 
    coef(lm(RT ~ bl_sr_PE + Response + congruency + run + block - 1, 
            data = single_sub_data))[[1]]
  rl_result_list[[count_num]] <- 
    coef(lm(RT ~ rl_sr_v_pe + Response + congruency + run + block - 1, 
            data = single_sub_data))[[1]]
  count_num <- count_num + 1
}

print("== T Test == ")
t.test(x = unlist(bl_result_list), 
       y = unlist(rl_result_list), 
       alternative = "greater", paired = TRUE) %>% 
  t_apa()
t.test(x = unlist(bl_result_list), 
       y = unlist(rl_result_list), 
       alternative = "greater", paired = TRUE)

library()
summary(unlist(bl_result_list))
summary(unlist(rl_result_list))

RA_confint <- data.frame(BL = unlist(bl_result_list), 
                         RL = unlist(rl_result_list))


bl.model <- lm(BL ~ 1, RA_confint)
confint(bl.model, level=0.95)
rl.model <- lm(RL ~ 1, RA_confint)
confint(rl.model, level=0.95)



print("== End T Test ==")

RA_boxplot_PE_to_Beh <- data.frame(coef_value = c(unlist(bl_result_list),
                                                  unlist(rl_result_list)),
                                   model_type = c(rep("Bayesian Learner",
                                                      length(bl_result_list)),
                                                  rep("Reinforcement Learning",
                                                      length(rl_result_list))))
```

```{r}
# Plot for regression result 
ggplot(RA_boxplot_PE_to_Beh) + 
  geom_boxplot(aes(x = model_type, 
                   y = coef_value, 
                   fill = model_type)) + 
  geom_dotplot(aes(x = model_type, y = coef_value), 
               binaxis='y', 
               stackdir='center',
               alpha = 0.3) + 
  theme_pubr() + 
  guides(fill=guide_legend("Model")) +
  labs(x = "Model Type", y = "Beta of regression") -> boxplot_PE_reg
boxplot_PE_reg

```

采用更为准确的方式查看被试行为反应与模型估计参数的一致性：

Model-based behavioral analysis 将不同的被试反应时分 bin，然后算出该 bin 内估计的 PE / P，绘制统计图表

```{r}
data_without_outlier %>% 
    select(Subject_num, RT, bl_sr_PE, rl_sr_v_pe) %>% 
    mutate(bin = cut(RT, breaks = seq(100,1600,200))) -> RA_sep_bin_analysis

RA_sep_bin_analysis %>%
  group_by(bin) %>%
  summarise(mean_RT = mean(RT), 
            mean_BL_PE = mean(bl_sr_PE),
            mean_RL_PE = mean(rl_sr_v_pe)) %>%
  pivot_longer(cols = ends_with("_PE"), 
               names_to = "Model_Type", 
               values_to = "PE") %>%
  ggplot() +
  geom_point(aes(x = mean_RT, y = PE, shape = Model_Type), size = 2) +
  geom_smooth(aes(x = mean_RT, y = PE, color = Model_Type)) +
  facet_grid(Model_Type  ~ ., 
             labeller = as_labeller(c("mean_BL_PE" = "Bayesian Learner", 
                                      "mean_RL_PE" = "Reinforcement Learning"))) + 
  theme_pubr() + xlab("RT") +
  scale_color_discrete(labels = c("Bayesian Learner", "Reinforcement Learning")) +
  scale_shape_discrete(labels = c("Bayesian Learner", "Reinforcement Learning")) +
  guides(color = guide_legend("Model"),
         shape = guide_legend("Model")) -> smooth_PE_RT_relation
smooth_PE_RT_relation
```
```{r}
# 查看 PE 大的时候 con / inc 的均值

data_without_outlier %>%
  filter(bl_sr_PE > 0.6) %>%
  group_by(prop, congruency) %>%
  summarise(meanRT = mean(RT)) %>%
  cbind(PE = 0.6) -> foo
data_without_outlier %>%
  filter(bl_sr_PE < 0.4) %>%
  group_by(prop, congruency) %>%
  summarise(meanRT = mean(RT)) %>%
  cbind(PE = 0.4) -> bar

```
```{r}
ggsave(here("data", "output", "plot", "model_based_beh.png"), 
       boxplot_PE_reg + smooth_PE_RT_relation + plot_annotation(tag_levels = 'A'),
       width = 9.5, height = 6,
       dpi = 300)
```

## 6. 对 volatile 的结果进行描述

将所有 v80-s80 的被试的 volatile 绘制出来

```{r}
v80_subs <- filter(raw_data, 
                             Trial == 1, 
                             logfile_name == "v_80")
v80_sub_data <- filter(raw_data, 
                       Subject_num %in% c(1 , 9 , 13 , 17 , 21 , 25 , 29 , 33))
v80_sub_data %>%
  select(Trial, Subject_num, bl_sr_v) %>%
  pivot_wider(names_from = Subject_num, values_from = bl_sr_v) %>%
  select(-Trial) %>%
  apply(1, mean, na.rm = T) -> v_mean
plot(x = 1:length(v_mean), y = v_mean)

v80_sub_data %>%
  filter(Subject_num == 1) -> sub_1_data
ggplot(aes(x = Trial, y = bl_sr_v), data = sub_1_data) + geom_point()
```

