# 探索被试的反应时的趋势

考虑到被试的反应时可能会影响结果估计的准确性，因此加入 miniblock 不失为一个提高估计结果的方法。但这也许反映了 RT 本身存在着一个低频的 trend 影响了分析结果。

因此，我们可以考虑是否可以通过对 RT detrend 来提高估计的准确性。

RT 的变化趋势可能存在两种，一种是随着实验时间的拉长，被试的行为反应会逐渐变慢，这反映了疲劳效应。另一方面，也可能存在被试在多个 block 进行反应时，其内部状态不稳定，从而存在的差异。

我们尝试通过对 RT 进行频域分析，查看是否存在低频波来验证前者。而通过比较不同 miniblock 上平均 RT 的差异来验证后者。

```{r}
library(tidyverse)
library(here)
raw_data <- read_csv(here("data", "input", "pure_all_data.csv"))
```

我们导入单个被试的数据，查看是否存在 trend 的情况.

```{r}
sub1_data <- filter(raw_data, Subject_num == 1)
wave_data <- sub1_data$RT
```

先把时间序列画出来
```{r}
library(plotly)
wave_table <- data.frame(wave_data, index = seq_len(length(wave_data)))
p <- ggplot(wave_table) +
    geom_line(aes(x = index, y = wave_data))
ggplotly(p)
```

从图像上是可以看出来反应时会随着比例上下波动的. 这种波动可能是由于练习效应导致的下降, 和环境发生变化后不适应而导致的上升. 在我们的模型当中, 由于是根据被试的行为反应来估计内部的 PE 估计值. 那么 RT 受其他因素影响的变化, 将会导致估计的 PE 不准确. 确实要进行 detrend 操作.

```{r}
rt_ts <- ts(wave_data, start = 1, end = length(wave_data), frequency = 1)
acf_plot <- acf(RT_ts, lag.max = 330)
```

自回归的结果比较稳定, 这说明这个时间序列没有明显的 season 的特征, 也没明显的 trend 的趋势. 时间序列的稳定性较高.

```{r}
pacf_plot <- pacf(RT_ts)
```
